Inventaris van het archief van A. Seret (1916-2007) en enkele familieleden, 1847-1997 (-2014)
Nationaal Archief, Den Haag
Collectie 449 A. Seret
Seret
1847-2014
meerendeel 1847-1997
C24471
152 inventarisnummer(s); 1,02 meter
Normale geschreven, getypte en gedrukte documenten. Geen bijzondere handschriften. Het archief bevat een aantal foto's, prentbriefkaarten en kaarten.
Nationaal Archief
A, Seret, 1916 - 2007
Het archief van A. Seret bevat onder ander stukken betreffende de oorlogssituatie en de bevrijding. Hij was werkzaam bij de Regeringsvoorlichtingsdienst en als zodanig bevat het een aantal stukken over de Indonesische kwestie. Later was hij werkzaam voor Philips, waar ook enige stukken over zijn. Verder bevat het archief brieven van en aan hem gericht en dagboeken. In het archief zijn tevens bescheiden, met name correspondentie, opgenomen van diverse familieleden.
Archiefvorming
Geschiedenis van het archiefbeheer
De verwerving van het archief
Het archief is door schenking verworven.
Aanwijzingen voor de gebruiker
Openbaarheidsbeperkingen
Volledig openbaar.
Materiële beperkingen
Het archief kent geen beperkingen voor het raadplegen van stukken als gevolg van slechte materiële staat.
Het archief kent geen materiële beperkingen.
Aanvraaginstructie
Openbare archiefstukken kunnen online worden aangevraagd en gereserveerd. U kunt dit ook via de terminals in de studiezaal van het Nationaal Archief doen. Om te kunnen reserveren dient u de volgende stappen te volgen:
Creëer een account of log in.
Selecteer in de archiefinventaris een archiefstuk.
Klik op ‘Reserveer’ en kies een tijdstip van inzage.
Verwant materiaal
Beschikbaarheid van kopieën
Inventarisnummers van dit archief zijn niet in kopievorm beschikbaar
Beschrijving van de series en archiefbestanddelen
- ALGEMEEN
  - Stukken ontvangen en opgemaakt door A. Seret als ambtenaar bij het Aan- en Verkoopbureau van Akkerbouwproducten (A.V.A.)., 1942-1944; 1-3; 2 omslagen en 1 stuk
    - Ingekomen kantoorcirculaires, met arbeidsovereenkomst en verdere bijlagen, 1942-1944 en z.d., 1
    - Concept van een literaire impressie van het werk op een Rijksbureau, z.d. (1944), 2; 1 stuk
    - Dagboekaantekeningen getiteld "Bellevue", met prentbriefkaart van Hotel Bellevue in Den Haag, 1944 februari en z.d., 3
  - Kranten, tijdschriften en brochures met betrekking tot de overheidsvoorlichting na de bevrijding, verzameld door A. Seret als redacteur van de "Vrije Philips Koerier"., 1944-1945; 4; 1 pak
  - Notulen van bijeenkomsten van de 4e, 6e, 19e, 43e, 48e en 52e bijeenkomst van "personen werkzaam op het terrein van de voorlichting", de z.g. "club Dettmeyer", met bijlagen., 1944-1948 en z.d.; 5; 1 omslag
  - Stukken verzameld door A. Seret als materiaal voor een proefschrift over de ontwikkeling van het publiciteitswezen in Indonesië., 1941-1949; 6-10; 5 omslagen
    - Brief van prof.dr. W.Ph. Coolhaas aan N.N. over de door A. Seret te schrijven dissertatie, met bijlagen, 1948 en z.d., 6
    - Verzamelde stukken, 1941, 1945-1948, 7
    - Verzamelde stukken over de Nederlandse overheidsvoorlichting inzake de onafhankelijkheid, 1948-1949, 8
    - Verzamelde stukken over het perswezen en het onderwijs in Indonesië, 1947-1948, 9
    - Diverse bijlagen bij de "Paleisrapporten " van de Regeringsvoorlichtingsdienst, 1948-1949, 10
  - Ingekomen persoverzichten betreffende Indonesië., 1949 augustus-november; 11; 1 omslag
  - Persoverzichten o.a. van de Regeringsvoorlichtingsdienst in Indonesië en van Aneta, met bijlagen., 1948-1949; 12-13; 2 omslagen
    - 1948 december 19-30, 12
    - 1949 december 1-17, 13
  - Eigenhandige aantekeningen van A. Seret houdende persoonlijke reacties op voorvallen, anekdoten en opvattingen over de voorlichtingsdienst, met nota over de communistische invloed in Indonesië., 1947-1948 en z.d.; 14; 1 omslag
  - Ingekomen stukken bij A. Seret als hoofd van de afdeling documentatie van de Regeringsvoorlichtingsdienst., 1948 en z.d.; 15; 5 stukken
- AANVULLING 1991
  - Brieven van hemzelf en van zijn echtgenote Marie Charlotte Seret-van Hoek aan zijn ouders A. Seret en M.G. Seret-Frentzen., 1926-1957; 16; 1 pak
  - Dagboek van Marie Charlotte Seret-van Hoek, woonachtig in Eindhoven, met transcriptie., 1944 24 oktober 24 - 1945 december 29; 17; 1 omslag
  - Brieven van M.C. Seret-van Hoek en haar echtgenoot A. Seret aan haar ouders J.J.G. van Hoek en J.H. Rolandus., 1943-1948, 1952, 1955, 1969, 1972; 18; 1 pak
  - Transcripties van brieven van M.C. Seret-van Hoek en haar echtgenoot A. Seret aan haar ouders J.J.G. van Hoek en J.H. Rolandus vanuit Nederlandsch-Indië, met prentbriefkaarten van Djakarta en ingekomen uitnodigingen voor recepties aldaar., 1947-1949; 19; 1 pak
  - Om Neerlands toekomst, anonieme brochure van de communistische illegaliteit, gedrukt., 1943; 20; 1 katern
  - "De spannende dagen rondom de bevrijding van Eindhoven", dagboeknotities van Marie Charlotte Seret-van Hoek voor haar zoon Claes Abraham, met transcriptie., 1944 en z.d.; 21; 2 stukken
  - Brieven ingekomen bij J.H. van Hoek-Rolandus en haar zuster W.M.P. (Wimpie) Rolandus, resp. moeder en tante van M.C. Seret-van Hoek, van haar broer Charles Rolandus., 1917-1919, 1937-1941, 1945-1950, 1974-1975; 22; 1 omslag
    Charles Rolandus was handelaar en leraar Nederlands in Kobe (Japan); na zijn internering van 1942-1945 was hij werkzaam bij de Amerikaanse censuur.
  - Foto's door Charles Rolandus genomen in Japan, met ingekomen brieven bij A. Seret en M.C. Seret-van Hoek., 1947-1948, 1953, 1959-1960, 1976, 1980, 1982-1983; 23; 1 omslag
  - Transcripties van de brieven van A. Seret en M.C. Seret-van Hoek., 1931-1972; 24-25; 2 pakken en 1 omslag
    - Aan de ouders van A. Seret, 1931-1957, 24
      Zie voor de originelen lijstnummer 16.
    - Aan de ouders van A. Seret, 1940-1947, 25; 1 omslag
  - Aan de ouders van M.C. Seret-van Hoek, 1943-1948, 1952, 1969, 1972; 26
    Zie voor de originelen lijstnummer 18.
  - Foto van Lodewijk Willem van Hoek (1851-1934) en M.C. van Hoek-Canneman (1861-1923) te paard, met portretfoto van Constant W.E. van Hoek en trouwfoto van diens dochter Constance van Hoek., Z.d.; 27; 3 stukken
  - Aantekenboekje van Charles Rolandus met citaten uit de Bijbel en andere geestelijke lectuur., 1968-1971 en z.d.; 28; 1 deeltje
  - "Enkele persoonlijke gegevens van Mr A. Seret", curricula vitae van A. Seret., 1991 en z.d.; 29; 3 stukken
  - Archivalia van M.C. Seret-van Hoek., 1940-1947; 30-32; 3 omslagen
    - Certificaten, verzameld tijdens de Tweede Wereldoorlog en vlak na de bevrijding, met aantekening, 1940, 1943, 1945, 30
    - Ingekomen brieven van Ulrich van Rennesse van Duivenbode, een pupil van de familie, die na vrijwillige arbeid in Duitsland als politiek delinquent werd geïnterneerd, 1946-1947, 31
    - Ingekomen brieven van haar oom en tante A.R. Clifford Kocq van Breugel en C.W. (Corry) Clifford Kocq van Breugel-Elink Schuurman, met bijlagen, 1941-1944, 32
  - Archivalia van generaal-majoor Lodewijk Willem van Hoek (1851-1934), grootvader van M.C. Seret-van Hoek., 1884, 1913, 1931, 1934 en z.d.; 33; 1 omslag
  - Foto van een diner, mogelijk gehouden ter gelegenheid van het honderdjarig bestaan van het Regiment Grenadiers en Jagers., Z.d. (1929 ?); 34; 1 stuk
    Leden van de familie Van Hoek volgden officiersloopbanen bij dit regiment.
  - Archiefstukken van Constance van Hoek (1925-....)., 1925-1940; 35-36; 2 delen
    - "Baby-dagboek", met foto's, 1925-1932, 35
    - Poëzie-album, 1936, 1938-1940, 1942, 36
  - Archiefstukken en verzamelde bescheiden van Johannes Wouter Stemfoort (1844-1913), militair commandant van Sumatra's Westkust., 1885-1907; 37-43; 6 stukken, 3 omslagen en 1 deel
    De familie Stemfoort is verwant met de familie Van Hoek door een huwelijk van Theo Stemfoort, kleinzoon van J.W. Stemfoort, met Constance van Hoek.
    - Ingekomen brieven en enveloppen van inlandse hoogwaardigheidsbekleders bij J.W. Stemfoort, secretaris bij de residentie van de Oostkust van Sumatra, z.j., 37
      In Arabisch schrift.
    - Kaarten van Groot-Atjeh en andere gebieden op Sumatra, linnen fragmenten met ingekleurde gedeelten, 1885, 1891, 1898, 38
    - Handgetekende patrouillekaart van de dessa Pakan Baroe en omgeving, in het bezit van Stemfoort als tweede luitenant, met gedrukte schetskaart van de tocht naar Tamseh, opgenomen in het Indisch Militair Tijdschrift, 1899 en z.d., 39; 2 stukken
    - Groepsfoto's van Stemfoorts legercorps in Atjeh en van de militaire sportclub "De Corsiaan", 1890 en z.d., 40; 3 stukken
    - Groepsfoto's van het officierencorps in Atjeh, genomen per bataljon, 1896, 41
      Achterop de foto's staan de namen van de geportretteerden genoteerd.
    - Foto-album met stadsgezichten van Batavia, z.d. (ca. 1895), 42; 1 deel
    - Fotogravure van gouverneur-generaal J.B. van Heutsz per auto op rondreis door de Preanger, 1907, 43; 1 stuk
- AANVULLINGEN 1991-1992
  - Dagboeken van A. Seret, met bijlagen., 1937-1945; 44-55; 7 delen en 5 omslagen
    Zie voor transcripties van deze dagboeken inv.nrs. 57-60.
    - 1937 september 26 - 1940 oktober 8, 44
    - Bijlagen bij inv.nr. 44, 1937, 1938, 1940 en z.d., 45; 1 omslag
    - 1940 november 17 - 1941 april 17, 46
    - Bijlagen bij inv.nr. 46, 1941 en z.d., 47; 1 omslag
    - 1942, 48
    - 1943, 49
    - Bijlagen bij inv. nrs 48-49, 1942-1943 en z.d., 50; 1 omslag
    - 1944 januari 14 - juli 17, 51
    - Bijlagen bij inv.nr. 51, 1941-1942, 1944 en z.d., 52; 1 omslag
    - 1944 juli 18 - december 31, 53
    - Bijlagen bij inv.nr. 53, 1944 en z.d., 54; 1 omslag
    - 1945 januari 1 - februari 11, 55
  - Diverse verzamelde en ingekomen stukken betreffende de oorlogssituatie, de bevrijding en de wederopbouw van Philips., 1945-1946 en z.d.; 56; 1 omslag
  - Transcripties en uittreksels van de dagboeken van A. Seret over de jaren 1940-1945, met toelichtingen., Z.d. (ca. 1990); 57-60; 4 omslagen
    Zie voor de originele dagboeken inv.nrs. 44-55.
    - 1940 september 10 - november 17, 57
    - 1942, 58
    - 1943 januari 13 - 1944 juli 17, 59
    - 1944 juli 18 - 1945 februari 11, 60
  - Aantekeningen over enkele belevenissen van het Philips-personeel aan het einde van de bezetting en tijdens en na de bevrijding in Nederland en in Duitse concentratiekampen in de jaren 1944-1946, met bijlagen., 1991; 61; 1 omslag
  - Stukken ontvangen en opgemaakt als medewerker van de Regeringsvoorlichtingsdienst in Nederlands-Indië, met persoonlijke briefwisseling en toelichtende aantekeningen., 1945-1950, 1992; 62; 1 pak
  - Verzamelde krantenartikelen en verdere documentatie over Indonesië., 1946, 1948, 1950, 1968, 1973, 1986; 63; 1 omslag
  - Doorslagen van brieven van A. Seret aan zijn vrouw en zijn ouders vanuit Nederlands-Indië, met transcripties., 1949 oktober 26 - december 14; 64; 1 omslag
  - Genealogische aantekeningen over de familie Seret en de aanverwante geslachten, Van Hoek, Rolandus en Frentzen., 1927, 1996 en z.d.; 65; 2 stukken
  - Arbeidscontract van A. Seret als medewerker van het Pers- en Vertaalbureau van Philips' Gloeilampenfabrieken te Eindhoven, met begeleidende brief., 1944; 66; 2 stukken
  - Reisdagboekje van A. Seret betreffende zijn reis naar Nederlands-Indië, met bijlagen en een transcriptie., 1947, 1992; 67; 1 omslag
- AANVULLING 1996
  - Knipsels betreffende Nederlands-Indië/Indonesië., 1937, 1939, 1984-1987, 1994-1995; 68; 1 omslag
  - Plattegrond van Batavia, gedrukt., 1947; 69; 1 stuk
  - Het Politieke Gebeuren rondom de Repoeblik Indonesia, Overzicht der Ontwikkelingen sedert den Oorlog met Japan, Deel I (tekst), gedrukt., 1947; 70; 1 deel
  - Laatste Getuigenis, xeroxcopie van een brochure met artikelen over Indonesië van, bij een vliegramp omgekomen, Amerikaanse journalisten., 1949; 71; 1 katern
  - Documentatie betreffende de contacten van het Leids Studenten Corps met Nederlands-Indië/Indonesië., 1966, 1992; 72; 3 stukken
  - Stukken ontvangen en opgemaakt door A. Seret als lid van de Contactgroep Opvoering Productiviteit (COP) en als consultant bij de European Productivity Agency (EPA) te Parijs., 1952-1957, 1962, 1988; 73; 1 pak
    Zie ook inv.nr. 104.
- AANVULLING 1998
  - Arie Seret (1824-1878)
    - Gedicht bij zijn huwelijk met Jenetta Clasina Donkersloot door N.N. de Quack., 1847; 74; 1 stuk
    - Testament, afschrift., 1868; 75; 1 stuk
    - Ondershandse akte waarbij de vennoten van de in 1866 opgerichte firma, die tot doel had het schoonhouden van de straten, het reinigen van de riolen en urinoirs alsmede het uitbaggeren van enige waterwegen in de gemeente Rotterdam, verklaren dat enige percelen land in de Rubroekpolder door de vennootschap zijn aangekocht, met retroactum., (1866) 1870; 76; 2 stukken
    - Akte van oprichting van de firma "Land Slaakkade" tot exploitatie van enige percelen weiland in de Rubroekpolder als bouwterrein., 1877; 77; 1 stuk
    - Stukken betreffende de afwikkeling van zijn nalatenschap, met kwitantie voor de aankoop van een graf op de Algemene Begraafplaats te Zeist., 1878-1879; 78; 4 stukken
  - Jenetta Clasina Seret-Donkersloot (1820-1895)
    - Testament, afschrift., 1868; 79; 1 stuk
    - Akte van wijziging van de oprichtingsakte van de firma "De Groot & Bolier", exploitanten van een oesterteelt- en visserij onder Yerseke, afschrift, intweevoud, met retroacta., (1876-1877) 1882; 80; 4 stukken
    - Stukken betreffende de afwikkeling van haar nalatenschap, met akte van aankoop van een graf op de Begraafplaats van de Hervormde Gemeente te Tiel en retroactum., (1890) 1895-1896; 81; 1 pak
  - Cornelis Marinus Seret (1854-1900)
    - Akte van aan hem verleende handlichting, met uittreksels uit de registers van de Burgerlijke Stand van Sliedrecht en Zeist betreffende zijn geboorte en zijn huwelijk met Annigje Catharina Seret en inzake de geboorte van zijn kinderen., 1874 en z.d. (1880); 82; 3 stukken
    - Stukken betreffende zijn aandeel in de firma "Bolier & Seret" te Scherpenisse, exploitanten van een oestervisserij op de Zeeuwse stromen., 1877-1880, 1882-1883; 83; 1 omslag
    - Testament, afschrift., 1879; 84; 1 stuk
    - "Debet of Credit ?, Gids voor den Boekhouder I en II", door F.A. van Suchtelen jr., gedrukt., 1880; 85; 2 stukken
    - Register van "Diverse Uitgaven voor het te bouwen Woonhuis buiten de Burensche Barrière" te Tiel., 1884-1887; 86; 1 deel
    - Akte van schuldbekentenis onder hypothecair verband aan hem van Hendrikus van de Koolwijk wegens een geldlening tot aankoop van een huis met erf te Tiel, afschrift, met bijlagen., 1889; 87; 3 stukken
    - Journaal., 1892-1900; 88; 1 deel
    - Formulieren betreffende de aangifte van zijn belastbaar vermogen., 1894-1898, 1900; 89; 1 omslag
    - Akte van oprichting van de firma "C.M. Seret en Co.", steenfabrikanten te Ophemert, afschrift, met bijbehorende akte van schuldbekentenis van Willem Corstiaan van Dusseldorp PHzn., afschrift, en akte van borgstelling van diens echtgenote Elisabeth Adiana van Dusseldorp-Schram., 1900; 90; 3 stukken
    - Stukken betreffende de afwikkeling van zijn nalatenschap., 1900; 91; 4 stukken
  - Annigje Catharina Seret-Seret (1854-1899)
    - Testament, afschrift., 1879; 92; 1 stuk
    - Stukken betreffende de afwikkeling van haar nalatenschap, met akte van aankoop van een graf op de begraafplaats van de Hervormde Gemeente te Tiel., 1899; 93; 1 omslag
  - Abram Seret (1879-1952)
    - Opgaven ten behoeve van de aangifte van zijn belastbaar vermogen, met bijgevoegde kwitantie inzake aan hem uit de nalatenschap van W.N. Seret toebedeelde obligaties., 1900-1904, 1922; 94; 6 stukken
    - Feestkrant ter gelegenheid van zijn huwelijk met Maria Georgina Frentzen, gedrukt., 1914; 95; 1 stuk
  - Maria Georgina Seret-Frentzen (1889-1972)
    - Ingekomen brieven en ansichtkaarten van haar echtgenoot Abram Seret., 1914, 1916-1919, 1921, 1923, 1925-1926, 1929, 1931 en z.d.; 96; 1 omslag
    - Ingekomen brief van J.A. van Hamel, notaris te Leiden, betreffende het aan haar toekomende erfdeel uit de nalatenschap van A.W. Sijthoff, met bijgevoegde akte van schuldbekentenis onder hypothecair verband inzake een geldlening ten laste van Albert Willem Sijthoff, afschrift., 1920, 1950; 97; 2 stukken
      M.G. Seret-Frentzen was door haar moeder verwant aan de familie Sijthoff.
  - Abraham Seret (1916-2007)
    - Briefwisseling, zowel particulier als zakelijk, met verzamelde stukken en verdere curiosa., 1921-1996; 98-100; 3 pakken
      - 1921-1960, 98
      - 1961-1985, 99
      - 1986-1996, 100
    - Paspoort, rijbewijzen en identiteitsbewijzen, met bijlagen., 1938-1986 en z.d.; 101; 1 omslag
    - "The Indonesian Problem, Facts and Factors, what happened since the end of the Pacific War", gedrukt, uitgave van de Nederlands-Indische Regeringsvoorlichtingsdienst, met opdracht aan hem door N.A. Douwes Dekker en inliggende nota van zijn hand over de totstandkoming en verspreiding van en de reacties op deze publikatie., 1947-1948; 102; 1 deel en 1 stuk
    - Stukken betreffende de afwikkeling van de nalatenschappen van zijn ouders A. Seret en M.G. Seret-Frentzen., 1954, 1968, 1972-1973; 103; 1 omslag
    - Ingekomen brieven van zijn vrouw, kinderen en van zijn moeder tijdens zijn verblijf in Parijs als adviseur van het European Productivity Agency (E.P.A.)., 1955-1956 (1957); 104; 1 omslag
      Zie ook inv.nr. 73.
    - Indicateurs van zijn zakelijke correspondentie als public relationsadviseur, met lijsten van zijn klanten in de jaren 1957-1979., 1956-1964, 1971-1974 en z.d.; 105; 1 pak
    - Publicaties van zijn hand., 1957-1996; 106-111; 7 delen, 2 stukken, 1 katern en 1 omslag
      - 'Streekontwikeling door samenwerking van overheid en bevolking', verslag van een conferentie georganiseerd door de Nederlandse Maatschappij voor Nijverheid en Handel, gedrukt, z.j. (1957), 106; 1 deel
        A. Seret verzorgde een samenvatting van de inleidingen ten behoeve van de daarop volgende discussie tijdens deze conferentie.
      - 'Public Relations', folder, en 'Public Relations, plaats en taak', 1e en 2e druk, 1958, 1968, 1972, 107; 2 delen en 1 katern
      - 'De dood komt soms te laat ...', brochure van de Stichting Vrijwillige Euthanasie, met bijgevoegde documentatie over dit onderwerp, 1975-1977, 1993-1994, 108; 1 omslag
        A. Seret was secretaris van de Stichting Vrijwillige Euthanasie.
      - "Museum Open, voorlichting en publiekswerving", gedrukt, 1978, 109; 1 deel
      - "De malle klup, 10 jaar noordelijke voorlichters", vriendenboek aan Dirk Wolff, met bijlage, 1983-1984, 110; 1 deel en 1 stuk
      - "Zutphen in beeld en gedicht", gedrukt, met affiche over een tentoonstelling van aquarellen van zijn hand, 1990, 1996, 111; 1 deel en 1 stuk
        A. Seret verzorgde in deze publicatie de illustraties.
    - Stukken betreffende de aan- en verkoop door hem van de percelen Riouwstraat 158 en Van der Houvenstraat 9 te 's-Gravenhage en inzake de in verband daarmee algesloten geldleningen., 1960, 1972, 1977-1978; 112; 1 omslag
    - Stukken betreffende zijn studiereis naar Suriname, de Nederlandse Antillen, Venezuela en de Verenigde Staten., 1963-1964; 113; 1 omslag
    - Openheid, rapport van de commissie heroriëntatie overheidsvoorlichting, met aantekeningen in zijn hand en bijlagen en met bijgevoegde statuten, huishoudelijk reglement en beroepscode van het Nederlands Genootschap voor Public Relations, gedrukt., 1969-1970 en z.d.; 114; 1 deel en 1 katern
    - Ingekomen brieven bij hem en zijn echtgenote van hun zoon Dirk en hun schoondochter Claire Wilson, met bijlagen., (1966) 1970-1997; 115-118; 2 pakken en 2 omslagen
      - (1966) 1970-1977, 115
      - 1978-1983, 116
      - 1984-1990, 117; 1 omslag
      - 1991-1997, 118; 1 omslag
    - Transcripties van ingekomen brieven van zijn zoon Dirk en schoondochter Claire., 1971-1997; 119-121; 3 pakken
      Zie voor de originele brieven inv.nrs. 115-118.
      - Blz. 1 - 220, 1971-1978 februari, 119
      - Blz. 221 - 419, 1978 maart - 1986 februari, 120
      - Blz. 420 - 538, 1986 januari - 1997 oktober, 121
    - Stukken betreffende zijn benoeming tot Officier in de Orde van Oranje-Nasau., 1979; 122; 1 omslag
    - Briefwisseling met zijn echtgenote tijdens haar verblijf in Australië bij hun zoon Dirk en schoondochter Claire, met transcripties, in tweevoud., 1979-1980; 123; 1 omslag
    - "Indonesian Banda, Colonialism and its Aftermath in the Nutmeg Islands", door Willard A. Hanna, gedrukt, door hem aangeschaft voor zijn reis naar Ambon, Banda en Saparoea in 1990., Z.d.; 124; 1 deel
    - Zakportefeuille met door hem ontvangen en gebruikte visitekaartjes en foto's van zijn vrouw en beide zonen., Z.d.; 125; 1 omslag
  - Marie Charlotte Seret-van Hoek (geboren 1921)
    - Persoonsbewijs, paspoort, rijbewijs en bewijs van in- en uitschrijving van het bevolkingsregister van de gemeente Eindhoven., 1941-1980; 126; 4 stukken
- AANVULLING 1999
  - Abraham Seret (1916-2007)
    - Ingekomen brieven bij hem en zijn echtgenote van hun oudste zoon Claes Abraham, diens echtgenote Frédérique Gregory en hun dochter Roelien. Met bijlagen en transcripties., 1973-1977, 1983-1984, 1986, 1989, 1991-1992, 1994, z.d.; 127-128
      - Originele brieven, 127
      - Transcripties, 128
- AANVULLINGEN 2002, 2006
  - Abraham Seret (1916-2007)
    - Stukken betreffende de levensbeschrijving van mr. A. Seret, 1942-1996; 129; 1 omslag
    - Aantekeningen uit Indië, 1947; 130; 1 omslag
    - Dagboekverhaal van mijn vliegtocht naar Batavia op 26 juli 1947 en terug in 1950 t.b.v. KLM public relations, kopie, 1992; 131; 1 omslag
    - Aantekeningen van het eigen public relations adviesbureau van A. Seret, 132; 1 omslag
    - Public relations aantekeningen van een voordracht (causerie) over de ontwikkeling van het vak in de perode 1945-1955 en 1955-1965 door mr. A. Seret, 1945-1965; 133; 1 omslag
      Zie ook inv.nr. 107
    - Statuten en huishoudelijk reglement van het Nederlands Genootschap voor Public Relation, a. Seret eerste secretaris, overdruk, 1954; 134; 1 katern
      Zie ook inv.nr. .114
    - Publicatie getiteld "PR and information in the Netherlands" verschenen t.g.v. het 10e Public Relations Worl congress te Amsterdam, 1985; 135; 1 katern
    - Artikel in "Pr en Voorlichting" over A. Seret door Han Heemskerk, 1993; 136; 1 omslag
    - Publicatie getitels "Werken in vrijheid, 1944-1969, kwart eeuw bevrijding kwart eeuw Philips koerier" uitgave ter herdenking van de bevrijding van Eindhoven een kwart eeuw gelden en de uitgave van het eerste nummer van de Philips Koerier, 137; 1 deel
    - Stukken betreffende de arbeidsbetrekking van A. Seret bij het Aan- en Verkoopbureau van Akkerbouwproducten A.V.A. april 1942-juni 1944, 1942-1944; 143; 1 omslag
    - Stukken betreffende sollicitaties van A. Seret voor functie bij het secretariaat van de Verenigde Naties, 1946; 144; 1 omslag
    - Ingekomen brieven van J. Halbertsma, Rudolf Escher en dr. M. Schneider, 1945-1949; 145; 1 omslag
    - Ingekomen brieven met gelukwensen over de benoeming van A. Sert bij het centraal Instituut er bevordering van de Buitlandse Handel (CIHAN) te Den Haag, 1950; 146; 1 omslag
    - Getuigschrift van Deinstverband mr. A. Seret bij de N.V. Philips Gloeilampenfabriek van julli 1944 tot juli 1947. Fotokopie, 149; 1 stuk
    - Ingekomen brieven van en concepten van uitgaande stukken aan familileden betreffede de uitzending naar, verblijf in en terugkeer uit Nederlands-Indië tijdens de dienstbetrekking bij de RVD Batavia en Europe Productivieteit Agency (EPA) in Parijs, 1942-1955; 150; 1 pak
      Met inhdoudsopgave van dhr. Seret
  - M.C. Seret-Van Hoek (1921-2014)
    - Brieven van Ap Seret aan zijn vader A.W. Sijthof, 1902; 138; 1 omslag
    - Brieven van Mien Schoenmaker-Frentzen aan haar vader C.G. Frentzen, en in memoriam C.F. Frentzen (1846-1914), 1902-1914; 139; 1 omslag
    - Kasboek van Milot Seret-Van Hoek bijgehouden te Batavia in de perode december 1948 - 26 november 1949, 1948-1949; 140; 1 deel